【裁判字號】    89,上易,590
【裁判日期】    890425
【裁判案由】    妨害秩序
【裁判全文】
臺灣高等法院臺南分院刑事判決          八十九年度上易字第五九號        Ｇ
      上  訴  人
      即  被  告  甲  ○  ○
右上訴人因妨害秩序案件，不服臺灣臺南地方法院八十八年度易字第三○三八號中華
民國八十九年一月十二日第一審判決（起訴案號：臺灣臺南地方法院檢察署八十八年
度偵字第一二八七三號），提起上訴，本院判決如左：
      主      文
上訴駁回。
      事      實
一、甲○○曾有多次妨害秩序前科，最近一次於民國（下同）八十五年間，因犯妨害
    秩序罪，經台灣高雄地方法院於八十五年一月二十三日判處有期徒刑六月確定，
    並於同年八十五年六月十四日易科罰金執行完畢，詎仍不知悔改，復基於公然煽
    惑他人犯罪之犯意，於八十八年十月十五日晚間，在台南縣關廟鄉○○村○○街
    中央戲院前夜市，販賣六合彩明牌予不特定人，而以文字公然煽惑不特定人簽賭
    六合彩犯賭博罪，迨同日晚間八時許，為警在前開夜市內查獲，並當場扣得其所
    有之六合彩開獎表一張、明牌十份、數字推算表十張、計算機一台。
二、案經台南縣警察局歸仁分局報請台灣台南地方法院檢察署檢察官偵查起訴。
      理      由
一、訊據被告甲○○矢口否認有上揭販賣六合彩明牌之犯行，辯稱：前開扣案之六合
    彩明牌等資料係用他人在該處設攤販賣，伊至前開夜市買藥適經過該處，即向圍
    觀群眾解牌云云。並舉證人劉嚳於本院審理時到庭證稱：係一位高雄之人設攤販
    賣六合彩明牌以符合其說，惟查：右揭犯罪事實，業據被告於警訊及偵查中坦承
    不諱，並有六合彩開獎表一張、明牌十份、數字推算表十張、計算機一台扣案可
    資佐證，況被告若非前開明牌攤位所有人，豈有僅途經該處，即在該攤位向群眾
    講解明牌，現場又未見攤位所有人之理？且證人劉嚳又係被告事後於本院審理時
    帶同前來作證，其所為證詞，應屬臨訟串證之詞，尚非可採，是其嗣後辯稱未設
    攤販賣明牌云云，顯係圖卸刑責之詞，不足採信，本件事證明確，被告犯行洵堪
    認定。
二、核被告甲○○所為，係犯刑法第一百五十三條第一款以文字公然煽惑他人犯罪之
    罪。被告前於八十五年間，曾因犯妨害秩序罪，經台灣高雄地方法院於八十五年
    一月二十三日判處有期徒刑六月確定，並於同年六月十四日易科罰金執行完畢，
    有臺灣臺南地方法院檢察署刑案資料查註紀錄表一紙在卷可按，其於五年之內再
    犯本件有期徒刑以上之罪，為累犯，應依法加重其刑。
三、原審因依刑法第一百五十三條第一款，第四十七條，罰金罰鍰提高標準條例第一
    條前段，並審酌被告自八十年間起至八十五年間數次因妨害秩序罪，經台灣高雄
    地方法院判處有期徒刑確定之前科紀錄，仍不知悔改，及其犯罪之動機、目的、
    手段、期間、所得利益，暨其犯罪後態度尚非良好等一切情狀，量處有期徒刑七
    月，又以扣案之六合彩開獎表一張、明牌十份、數字推算表十張、計算機一台，
    雖係被告供煽惑他人簽賭六合彩犯罪所用之物，惟被告自警訊中即供稱前開扣案
    物非其所有，遍查全卷又無證據足資證明該等物品為被告所有，故不宣告沒收，
    經核認事用法核無違誤，所處之刑亦屬適當，被告上訴意旨，仍執前詞，否認犯
    罪，為無理由，應予駁回。
據上論斷，應依刑事訴訟法第三百六十八條，判決如主文。
本案經檢察官吳忠賢到庭執行職務。
中    華    民    國      八十九      年      四      月      二十五    日
                                  臺灣高等法院臺南分院刑事第六庭
                                      審判長法官  徐    宏    志
                                            法官  顏    基    典
                                            法官  戴    勝    利
右正本證明與原本無異。
不得上訴。
                                      法院書記官  李    梅    菊
中    華    民    國      八十九      年      四      月     二十七     日
附錄本判決論罪科刑法條：
刑法第一百五十三條
以文字、圖畫演說或他法，公然為左列行為之一者，處二年以下有期徒刑，拘役或一
千元以下罰金：
一、煽惑他人犯罪者。
二、煽惑他人違背法令，或抗拒合法之命令者。


司法院資訊處製作；財團法人民間司法改革基金會備份。
